臺灣高等法院刑事判決　　　　　　　　 94年度上易字第437號
上　訴　人　臺灣板橋地方法院檢察署檢察官
上　訴　人
即　被　告　己○○
上列上訴人，因被告竊盜案件，不服臺灣板橋地方法院九十二年
度易字第一一四二號，中華民國九十三年十二月三十日第一審判
決（起訴案號：臺灣板橋地方法院檢察署九十二年度偵字第四八
一八號，及移送原審併辦臺灣花蓮地方法院檢察署九十二年度偵
字第一五五四號、臺灣士林地方法院檢察署九十二年度偵字第八
七七三號、臺灣板橋地方法院檢察署九十二年度偵字第一一八六
○號、九十二年度偵字第二○三六二號，及移送本院併辦臺灣板
橋地方法院檢察署九十四年度偵字第一七○二號），提起上訴，
本院判決如下：
　　主　　文
上訴駁回。
　　事　　實
一、己○○曾於民國八十五年間因違反藥事法案件，經臺灣板橋
    地方法院以八十五年訴字第一二三○號判決判處有刑徒刑四
    月確定，復於八十六年間因違反麻醉藥品管理條例案件，經
    臺灣臺北地方法院以八十六年易字第一八三四號判決判處有
    期徒刑六月確定，上開二罪經法院裁定更定其應執行刑為有
    期徒刑八月，再於八十六年間，因違反麻醉藥品管理條例案
    件，經臺灣臺北地方法院以八十六年易字第五五二四號判處
    有期徒刑六月，與前開應執行刑接續執行，並於八十七年四
    月三十日假釋交付保護管束出監，甫於八十七年八月十五日
    假釋期滿未經撤銷以已執行完畢論。詎其仍不知悔改，基於
    意圖為自己不法之所有之概括犯意，先後趁無人注意之際，
    為下列多次竊盜行為：
（一）於九十二年三月一日凌晨零時三十分許，在臺北縣板橋市
      ○○街三二二之五號前，以不詳之方式，進入丙○○所有
      車牌號碼二Ｇ－八六四三號自小客車車內，著手竊得現金
      新臺幣（下同）十六元硬幣，甫得手即為警發現查獲。
（二）於九十二年四月十八日凌晨某時，在臺北縣板橋市○○路
      三二五巷三弄巷口處，以其攜帶為其所有客觀上具危險性
      ，足以傷害人之身體，一端磨尖之扳手，插入鑰匙孔強力
      扭轉之方法，破壞被害人乙○○所有不詳車號之自小客車
      遙控鎖後（毀損部分未據告訴），竊取被害人乙○○之紅
      色皮夾一個（內含身分證乙張、駕照二張、紀念鈔五十元
      、十元紀念幣若干枚、百貨量販店卡片等物）及行車電腦
      控制盒等物。嗣於同年六月十三日五時三十分許，在國道
      三號公路北上三十一公里處（臺北縣中和市路段）為警查
      獲，並扣得其所有之螺絲起子及鐵勾各一支、扳手二支。
（三）於九十二年五月八日中午十二時三十分許，在花蓮縣花蓮
      市○○路與民德一街口，以其攜帶為其所有之客觀上具危
      險性，足以傷害人之身體之鐵勾，破壞被害人丁○○所有
      車號Ｇ六－一五○九號自小客車汽車車頭引擎室內之防竊
      器及車窗防漏條撬開（毀損部分未據告訴），進入車內行
      竊，尚未得手，即為丁○○發現並逃逸，由丁○○及員警
      追捕其後，旋於花蓮縣花蓮市○○路及順興路口為警查獲
      ，並扣得其所有之鐵勾一支。
（四）於九十二年八月十三日七時五十八分許，在臺北縣土城市
      ○○路六十六巷旁，以不詳之方式，破壞被害人戊○所有
      車號二Ａ－五八七三號自小客車左右門門鎖後（毀損部分
      未據告訴），進入車內竊取方向盤、軸承及新臺幣現金七
      千元。嗣被害人戊○於同日發覺上開車輛遭竊，報警處理
      ，經警於上開車輛右側前車門把手上採得己○○之指紋，
      因而為警查悉上情。
（五）於九十二年九月十三日四時許，在臺北縣汐止市○○路○
      段、樟樹一路口，以毛巾包住石塊之方式，敲破被害人甲○○所有車號ＤＮ－九三二一號自小客車右前方乘客座玻
      璃（毀損部分未據告訴），欲進入車內行竊，尚未得手，
      即被車主發現後報警查獲，並扣得其所有之斜口鉗及金屬
      尖鑽各乙支。
二、案經丙○○訴由臺北縣政府警察局海山分局報告臺灣板橋地
    方法院檢察署檢察官偵查起訴，及乙○○、丁○○、戊○、
    甲○○分別訴由內政部警政署國道公路警察局第六警察隊、
    花蓮縣警察局花蓮分局、臺北縣政府警察局土城分局、臺北
    縣政府警察局汐止分局各別報請臺灣板橋地方法院檢察署檢
    察官、臺灣花蓮地方法院檢察署檢察官暨臺灣士林地方法院
    檢察署檢察官移送原審及本院併案審理。
　　理　　由
一、上揭犯罪事實（一）、（二），業據上訴人即被告己○○於
    警詢、偵查及原審審理中均坦承不諱，核與證人即被害人丙○○、乙○○於警詢及原審審理時之證述失竊情節大致相符
    ，復據證人即查獲員警張正文、宋文鈞於警詢及原審審理中
    證述有關前開犯罪事實（一）之查獲情形明確，並有扣押物
    品清單一份、贓物認領保管單二紙、現場相片四幀等附卷可
    稽，及螺絲起子一支、鐵勾一支及扳手二支等物扣案可憑，
    足認被告前開基於自由意識下之自白核與事實相符。故犯罪
    事實（一）、（二）部分之事證明確，被告犯行堪以認定。
二、訊據上訴人即被告己○○固不否認有於上揭犯罪事實（三）
    所示時、地進入車內行竊之事實，惟辯稱：(1)伊並未破壞被
    害人丁○○的車子，他的車本來就沒有上鎖，伊是看見有半
    條香煙在車內椅子上，伊是直接打開車門進入車內。(2)嗣於
    本院審理時陳稱：伊生活不好過，所以才去拿等語。然查：
    證人即被害人丁○○於原審審理時到庭具結後證述：「我看
    到他（即被告）站在我的銀色喜美車子旁邊，我的直覺是這
    個人怪怪的，而且他還有回頭看我的車窗，等到我走進辦公
    室員工餐廳裡面再出來看的時候，我發現被警察查到這個己○○已經進入我的車內……我就大喊小偷，他就跑給我追。
    」、「當時我的車子是鎖著的，後來我發現我的車門被打開
    了，電源線也已經被破壞了；我的引擎室網被剪斷防盜器，
    把手的鎖及警報器的電源也被破壞‥‥。」、「我親眼看見
    他把鐵勾丟掉」等情明確（見原審卷第一卷第一百零四頁至
    一百零六頁）；而被害人丁○○所有之前開汽車確遭破壞引
    擎室搭鐵線、引擎蓋拉索、右前門啟動器等情，亦有鼎竣汽
    車維修中心估價單一紙、相片四幀等物在卷可稽（分別附予
    臺灣花蓮地方法院檢察署九十二年度偵字第一五五四號偵查
    卷第二十七頁、花蓮縣警察局花市警刑字第○九二○○○四
    ○一六○號刑案偵查卷宗第十一頁、第十二頁），此外，有
    當場扣案之供犯罪所用之鐵勾一把可資佐證，足認被害人丁○○指訴被告有破壞其所有之汽車後，進入車內行竊等情，
    堪予採信，被告前揭所辯，應係臨訟狡飾之詞，委不足採。
三、訊據上訴人即被告己○○否認有前揭犯罪事實（四）之竊盜
    犯行，辯稱：(1)這伊不清楚，不是伊做的。(2)嗣於本院陳稱
    這部分伊並沒有做等語。經查：前揭失竊之事實，業經被害
    人戊○於警詢時指述明確，復有臺北縣警察局土城分局受理
    刑事案件報案三聯單乙紙在卷可資佐證。另自被害人戊○所
    有之車牌號碼二Ａ－五八七三號自小客車右側車門前方把手
    處，為警方所採得指紋一枚，經送內政部警政署刑事警察局
    以指紋特徵點比對法及指紋電腦比對法鑑驗結果，係與該局
    檔存被告指紋卡之左中指指紋、左環指指紋相符，有內政部
    警政署刑事警察局九十二年九月一日刑紋字第○九二○一六
    五一二三號鑑驗書、指紋卡片、勘察採證同意書各乙份附卷
    可稽（見臺灣板橋地方法院檢察署九十二年核退字第九０九
    二號偵查卷第十九頁至第二十三頁）；且證人即執行採集指
    紋之警員張啟煌於偵查中證述：被告的指紋係在上開車輛右
    側前車門手把上採到的，因該車輛右側人行道有障礙物，故
    路過的人會走車輛左側的馬路邊等情明確，並有其繪製的車
    輛停放現場圖一紙在卷可考（見同上偵查卷第三十九頁至第
    四十一頁），而衡諸常情，一般車輛右前車門門把並非路過
    之行人會隨手不經意觸碰的位置，被告之指紋既留存在該車
    輛右前車門門把處，足證被告確有開啟該車車門無誤。是被
    告空言否認，顯屬事後卸責之詞，不足採信。
四、訊據上訴人即被告就犯罪事實（五）部分雖於警詢、偵查及
    原審準備程序中均坦承其確有於上揭時、地用毛巾包住石頭
    打破副駕駛座車窗玻璃行竊未果等情不諱（見臺灣士林地方
    法院檢察署九十二年度偵字第七七三號偵查卷第六頁以下、
    第五十八頁、第五十九頁，原審卷第二卷第一○一頁），惟
    其於原審審理時則更易前詞，否認有前開竊盜犯行（參見原
    審卷第三卷第三十頁）。嗣於本院審理時亦改稱：這部分不
    是事實，伊沒有做，係汐止派出所員警刑求，叫伊多承認二
    條等語。經查，上揭事實，業據被害人甲○○於警詢及原審
    審理時指訴甚詳（見前揭偵查卷第十七頁至第二十頁、原審
    卷第三卷第一○七頁至第一一三頁），復經證人闕惟恩及丁
    清弓於警詢及原審審理時證述：渠等確有看見被告靠近甲○○所有之車輛，手上包著毛巾，出手揮向車窗的動作，待渠
    等一靠近，被告即假裝要過馬路的樣子，嗣經渠等發現車窗
    被打破，即追上前詢問被告為何站在車子旁，被告支吾其詞
    ，渠等遂報警處理，扣案之尖嘴鉗就在車子旁邊等情節綦詳
    （見前揭偵查卷第二十一頁至第二十八頁、原審卷三第一○○頁至第一○七頁），並有現場照片五幀及扣案物照片乙張
    附卷可稽，及斜口鉗、金屬尖鑽各乙支、毛巾一條扣案足憑
    ，足見被告前開自白之內容核與事實相符。至被告於原審審
    理時始翻異前詞，空言否認犯行，應係臨訟卸責之辯詞，顯
    不足採。綜上各節論述，參互印證，本案前開事實均已臻明
    確，被告多次犯行洵堪認定，應依法論科。
五、另檢察官上訴指摘部分：
（一）上訴意旨認被告另基於意圖為自己不法所有之概括犯意，
      連續為下列竊盜犯行：(1)九十二年二月間某日，見蘇春英
      所有之車號Ｔ３－７５１６號自用小客車，停放在臺北縣
      板橋市○巷道內，竟持客觀上足以為兇器之扳手、起子，
      破壞車窗後竊得車內之信用卡、身分證、行車電腦、銅幣
      八千元等物，得手。(2)復九十二年四月九日，見陳俊龍所
      有車號７Ｇ－９８６３號自小客車，停放在桃園縣龜山鄉
      林口長庚醫院前，竟持兇器之扳手、起子破壞車窗，竊得
      車內護照、行車電腦、眼鏡、手錶等物，得手。(3)繼於九
　　　十二年五月十八日某時，見周宗義所有之車號６Ｕ－４２
  　　８７號自用小客車，停置於桃園縣中壢市○○路某處旁，
    　持兇器之板手、起子，破壞車窗後，竊取小客車內之信用
      卡、金融卡、身分證、駕照、球鞋等物，得手後，並持所
      竊金融卡於同日在桃園縣平鎮市○○路二號之北勢農會盜
      領一萬六千元之款項，另持所竊信用卡於同日六時三十八
      分許，在桃園縣中壢市○○路○段七十七號之台灣善美的
      股份有限公司中美店分公司，盜刷五百元之金額。(4)再於
      九十二間，在不詳地點，各於不詳車號之自用小客車內，
      竊取羅光裕身分證、乙○○之身分證、普通小型車與重型
      機車之駕駛執照各一枚等物；嗣於九十二年六月十三日五
      時三十分許，於國道三號公路北上三十一公里處（臺北縣
      中和市路段）為警查獲等情，認上開被告連續竊盜之犯罪
      ，與本案有連續犯之裁判一罪關係，應為原起訴力所及。
（二）公訴人認被告涉犯上訴意旨之連續竊盜犯行，無非係以：
　　　(1)被害人蘇英春、陳俊龍、羅光裕、周宗義於警詢中之指
  　　訴及扣案之被害人蘇英春、羅光裕失竊身分證各一張、被
    　害人陳俊龍失竊之護照一張、被害人周宗義失竊之身分證
      一張、健保卡一張、駕照二張（機車及普通小客車各一張
      ）等物。(2)上揭上訴部分，均屬竊取小客車內財物之犯罪
      ，而自用小客車內之財物，均常見係被害車主之身分證、
      行車電腦之等，及其犯罪手法均屬類同。(3)被告係慣竊，
　　　敏告自己本身已竊得多人之身分證件，想辦一個王八機何
  　　須另向「阿弟」購買身分五、六張證件，是被告所辯顯悖
    　常情等為其論據。訊據上訴人即被告己○○於原審審理時
      堅詞否認有上開上訴意旨所指竊盜犯行，並辯稱：被害人
      等的證件是伊在中興橋下向綽號「阿弟」之男子所購買，
      伊是想買一些身分證件來辦一個王八機，所以他就一次拿
      了約五、六張證件給伊等語。
（三）經查：
　　１、上開上訴意旨(1)至(4)部分：首先，被害人蘇英春、陳俊
  　　　龍、羅光裕、周宗義於警詢時均僅指訴渠等遭竊財物等
    　　情（詳參臺灣板橋地方法院檢察署九十二年度偵字第一
      　一八六０偵查號卷第四十七、四十九、五十頁；原審卷
        第一卷第一八三頁至第一八四頁），然渠等並未證述有
        親見被告行竊之事實。其次，雖被告曾於警詢時自承：
        上開查獲被害人蘇英春等之證件等物，均是渠自他人車
        上行竊得來云云（詳見臺灣板橋地方法院檢察署九十二
        年度偵字第一一八六０號偵查卷第七頁）；且其於檢察
        官訊問時復供稱：扣案身分證伊忘記在何處竊，時間約
        是在三月間等語（參見前揭偵查卷第二十八、二十九頁
        ），然依據被害人蘇英春、周宗義、羅光裕之證述，渠
        等身分證係分別於九十二年二月間、同年四月九日、四
        月二十日失竊，則被告此部分自白顯已與事實不符，且
        其於原審準備程序及審理程序時已更易前詞，堅決否認
        有此部分之竊盜犯行。從而，被告前後所供不一，尚難
        以被告於警詢及偵訊時所為之前揭自白，遽為不利於被
        告之認定。
　　２、再者，被害人蘇英春失竊之身分證一張、被害人陳俊龍
  　　　失竊之護照一張、被害人羅光裕失竊之身分證一張、被
    　　害人周宗義失竊之身分證一張、健保卡一張、駕照二張
      　（機車及普通小客車各一張）等物，雖係由警於九十二
        年六月十三日在國道三號公路北上三十一公里處（臺北
        縣中和市路段）時，自被告所駕駛車號九七七五－ＦＵ
        之自小客車上所起獲，有國道公路警察局第六警察隊刑
        事案件報告書、上開證件之影本及被害人蘇英春、陳俊
        龍、羅光裕、周宗義之贓物認領保管單各一件在卷可佐
        。然此亦僅足證明被告曾持有被害人蘇英春等之失竊財
        物，尚不能排除有被告以外之人竊盜被害人蘇英春等人
        財物之可能；縱令被告確持有上開被害人蘇英春等人失
        竊之物，惟取得贓物之原因，並不盡然係竊盜一途，非
        無可能因故買、收受贓物，或侵占遺失物而取得等，不
        一而足。故難謂被告持有贓物，遽論被告有竊盜被害人
        蘇英春等人財物之犯行，是公訴人上訴指摘「被告係慣
        竊，被告自己本身已竊得多人之身分證件，想辦一個王
        八機何須另向「阿弟」購買身分五、六張證件，是被告
        所辯顯悖常情」云云，容難作為被告不利之證據。
　　３、次者，上揭上訴意旨(3)所指被告於九十二年五月十八日
  　　　，在桃園縣平鎮市○○路二號之北勢農會盜領被害人周
    　　宗義於復華商業銀行平鎮分行開立之帳戶內一萬六千元
      　款項，及於同日在同前縣中壢市○○路○段七十七號台
        灣善美的股份有限公司中美店分公司盜刷五百元之事實
        ，固然業據被害人周宗義於警詢時指訴遭遭盜領等節甚
        詳（見原審卷第一卷第一七二頁至第一七四頁），嗣於
        原審審理時到庭結證稱：伊當庭指認被告即為盜領其款
        項之人，伊重新辦提款卡時發現提款卡遭盜領，伊跟北
        勢派出所警員會同一起到北勢農會調閱錄影帶，伊看到
        錄影帶內領款之人有戴帽子及眼鏡，但沒有遮住臉，跟
        在庭的被告差不多身材，當時他穿著金黑色的穿著，九
        十二年八月間到庭時伊是第一次親眼看見他，在庭時覺
        得被告很面熟，閉庭後到法庭外才想起他就是與伊在錄
        影帶中看到的是同一人，他現在看起來比較頹廢，不像
        當時這樣站著，但基本上他沒什麼改變，伊可以確認第
        一次出庭時印象就是認為他跟錄影帶出現提款的人是同
        一人，伊可以肯定盜領之人就是被告沒錯，因盜領之人
        在提款機輸錯密碼，所以他又換了壹臺提款機，後來沒
        成功，他又回到原來的提款機才試成功等語明確（見原
        審九十三年十一月十一日審判筆錄），此外，並有九十
        二年五月二十八日桃園縣警察局受理各類案件紀錄表、
        復華商業銀行平鎮分行九十三年十二月三日復平字第三
        八七號函附件所示交易明細表、國泰銀行信用卡盜刷消
        費明細表各乙紙供卷足參。惟公訴人認被告此部分犯行
        ，係與上訴意旨(3)所指被告竊盜犯行有方法結果之牽連
        關係，然此部分之竊盜犯行既無積極證據足認被告有公
        訴人所指竊取被害人周宗義財物之犯行，已如前述，則
        被告盜領款項之犯行，自難謂與本案已起訴部分有何牽
        連關係，本院基於不告不理原則，無從併予審究，併予
        敘明。
（四）綜上所述，上開檢察官上訴意旨(1)至(4)之部分，既查無積
      極證據足認被告涉犯有公訴人所指竊盜犯行，自屬不能證
      明被告此部分之犯罪。
六、論罪部分：
（一）查扣如附表編號一至三號所示之螺絲起子一把、勾子一支
      、扳手二支（見原審卷一第一百六十二頁至第一百六十四
      頁之附卷照片三張）、及編號四號所示之鐵勾一支，長約
      十七公分（見臺灣花蓮地方法院檢察署九十二年度偵字第
      一五五四號偵查卷第七頁之鐵勾照片一張）及編號五、六
      號所示之斜口鉗及金屬尖鑽各乙支（見臺灣士林地方法院
      檢察署九十二年度偵字第八七七三號偵查卷第四十四頁之
      犯罪工具照片二紙），均係鐵製品，質地堅硬，客觀上均
      具有危險性，足以傷害人之身體，均為兇器之一種。核被
      告己○○所為，事實（一）部分係犯刑法第三百二十條第
      一項之普通竊盜罪，事實（二）（三）（四）部分係犯同
      法第三百二十一條第一項第三款之加重竊盜罪，事實（五
      ）部分係犯同法第三百二十條第三項、第一項竊盜未遂罪
      （原判決誤為同法第三百二十一條第二項、第一項第三款
      之罪，應予更正）。
（二）公訴人就犯罪事實（一）部分，認被告係以當場扣案之扳
      手三支及尖嘴鉗一支，破壞被害人丙○○所有之前開車輛
      後，進入車內行竊，因認被告係犯同法第三百二十一條第
      一項第三款之加重竊盜罪、第三百五十四條毀損罪。然查
      ，訊之被告堅決否認有攜帶上開工具破壞被害人之車輛乙
      節，而經原審依職權將上開扣案尖嘴剪鉗乙支、扳手三支
      函送內政部警政署刑事警察局鑑驗，化驗結果扣案物品，
      皆因指紋紋線模糊不清，無法比對，有該局九十二年六月
      三十日刑紋字第○九二○一二○一一八號鑑驗書附於原審
      卷可佐，故並無積極證據足資確認扣案之工具為被告所有
      ；參以被害人丙○○於原審審理時係陳稱：伊事後將車輛
      送修發現車內的電腦被偷了等語（見原審卷一第五十一頁
      ），然被告當場為警查獲時，並未起獲任何電腦，有扣押
      筆錄、扣押物品目錄表及贓物認領保管單可參，則是否另
      有其他人在被告行竊之前，已先行破壞該車入內竊取車內
      電腦，即非無疑義，故被告上開所辯，並非無據，基於「
      罪疑唯輕」原則，被告行竊時是否有攜帶兇器及是否有破
      壞車窗乙節，均尚屬不能證明。公訴意旨認被告此部分犯
      行係涉犯刑法第三百二十一條第一項第三款之加重竊盜罪
      嫌，尚有未洽，惟其與起訴社會基本事實同一，且於被告
      防禦權並無不利影響，本院自應予審理，爰依法變更起訴
      法條為刑法第三百二十條第一項之普通竊盜罪，而被訴毀
      損部分，原應為無罪之諭知，然公訴人認被告涉犯毀損罪
      係與起訴犯罪事實（一）之竊盜罪部分，有方法結果之牽
      連犯關係，屬裁判上一罪，爰不另為無罪之諭知，併予敘
      明。
（三）被告上揭多次竊盜犯行，時間緊接、方法相近、觸犯犯罪
      基本構成要件相同之罪名，顯係基於概括犯意反覆為之，
      應依刑法第五十六條之規定，以一加重竊盜既遂罪論處，
      並加重其刑。公訴人就被告所為犯罪事實（二）至（五）
      之竊盜犯行雖未起訴，然此與前開業經起訴之犯罪事實（
      一）所示竊盜犯行部分，既有連續犯之裁判上一罪關係，
      應為起訴效力所及，本院自得併予審究。
（四）被告曾於八十五年間因違反藥事法案件，經原審以八十五
      年訴字第一二三○號判決判處有刑徒刑四月確定，復於八
      十六年間因違反麻醉藥品管理條例案件，經臺灣臺北地方
      法院以八十六年易字第一八三四號判決判處有期徒刑六月
      確定，上開二罪經法院裁定更定其應執行刑為有期徒刑八
      月，再於八十六年間，因違反麻醉藥品管理條例案件，經
      臺北地方法院以八十六年易字第五五二四號判處有期徒刑
      六月，與前開應執行刑接續執行，並於八十七年四月三十
      日假釋交付保護管束出監，甫於八十七年八月十五日假釋
      期滿未經撤銷以已執行完畢論，此有臺灣板橋地方法院檢
      察署刑案資料查註紀錄表及本院被告全國前案紀錄表各乙
      份在卷足憑，其於五年內再犯本件有期徒刑以上之罪，為
      累犯，應依刑法第四十七條之規定加重其刑，並遞加重之
      。
七、原審以被告罪證明確，適用刑法第五十六條、第三百二十一
    條第一項第三款、第四十七條、第三十八條第一項第二款之
    規定。並審酌被告為圖自己不法所有，連續竊取他人財物，
    造成多數車主車輛之損壞，其犯罪手段惡劣，目無法紀，且
    被告正值壯年，不思努力工作，竟以破壞他人車輛竊盜方式
    ，不法取得財物，再銷贓變現供己花用，及犯罪後坦承部分
    犯行，對部分犯行則一再飾詞狡辯，兼衡其生活狀況、智識
    程度等一切情狀，量處有期徒刑壹年拾月。及扣案如附表編
    號一、二、三、四、五、六、七所示之物為供被告本件犯罪
    所用，且屬被告所有，應依刑法第三十八條第一項第二款沒
    收。另從被害人丙○○車內扣得之尖嘴剪刀鉗一支及扳手三
    支，查無積極證據證明係被告所有及供其犯罪所用之物，已
    如前述。及於九十二年五月八日扣得之無線電對講機、遙控
    器及黑色墨鏡各乙件，雖被告供承為其所有，然並無證據證
    明該等物品係供被告犯竊盜罪所用之物，故均無從依法宣告
    沒收等，經核其認事用法，均無不合，量刑亦稱妥適，被告
    上訴仍執前詞否認上揭犯罪事實（三）、（四）、（五）等
    犯行而指摘原判決不當為無理由，另公訴人上訴所指理由五
    部份，亦不能證明犯罪，其據此指摘原判決不當，亦無理由
    ，應一併駁回。。
八、至於上訴人即公訴人就移送本院併辦部分（即臺灣板橋地方
    法院檢察署九十四年度偵字第一七○二號）意旨與檢察官上
    訴意旨所指摘(1)至(4)之事實相同，其理由已如上開所述，此
    (1)至(4)部分既查無積極證據，足認被告涉犯有公訴人移送併
    案審理之竊盜犯行，自無從認此移送併辦部分與被告經起訴
    論罪之竊盜犯行間，有何連續犯之裁判上一罪關係可言，本
    院無從併予審究，自應退回檢察官另為適法之處理，併予敘
    明。
據上論斷，應依刑事訴訟法第３６８條，判決如主文。
本案經檢察官劉斐玲到庭執行職務。
中　　華　　民　　國　　94　　年　　5 　　月　　17　　日
  　　　　　　　　刑事第五庭　審判長法  官  房 阿 生
  　　　　　　　　　　　　　        法  官  雷 元 結
　  　　　　　　　　　　　　　　　　法  官  蔡 光 治
以上正本證明與原本無異。
不得上訴。
                                    書記官  陳 韋 杉
中　　華　　民　　國　　94　　年　　5 　　月　　23　　日
附本案論罪科刑法條全文：
刑法第三百二十一條：
犯竊盜罪而有左列情形之一者，處六月以上、五年以下有期徒刑
：
一　於夜間侵入住宅或有人居住之建築物、船艦或隱匿其內而犯
　　之者。
二　毀越門扇、牆垣或其他安全設備而犯之者。
三  攜帶兇器而犯之者。
四  結夥三人以上而犯之者。
五  乘火災、水災或其他災害之際而犯之者。
六  在車站或埠頭而犯之者。
前項之未遂犯罰之。
附表：
┌──┬─────────────┬───┬──────┐
│編號│　　　沒收物品名稱        │數　量│　　備　註  │
├──┼─────────────┼───┼──────┤
│一  │螺絲起子                  │壹把  │被告所有供犯│
│    │                          │      │罪事實一（二│
│    │                          │      │）所用之物。│
├──┼─────────────┼───┼──────┤
│二  │扳　手                    │貳支  │同右        │
├──┼─────────────┼───┼──────┤
│三  │鐵　勾                    │壹支  │同右        │
├──┼─────────────┼───┼──────┤
│四  │鐵　勾                    │壹支  │被告所有供犯│
│    │                          │      │罪事實一（三│
│    │                          │      │）所用之物。│
├──┼─────────────┼───┼──────┤
│五  │斜口鉗                    │壹支  │被告所有供犯│
│    │                          │      │罪事實一（五│
│    │                          │      │）所用之物。│
├──┼─────────────┼───┼──────┤
│六  │金屬尖鑽                  │壹支  │同右        │
├──┼─────────────┼───┼──────┤
│七  │毛巾                      │壹條  │同右        │
└──┴─────────────┴───┴──────┘
